臺灣高等法院刑事判決
上　訴　人　臺灣士林地方法院檢察署檢察官
上　訴　人
即　被　告　乙○○
選任辯護人　許瑞榮律師
　　　　　　趙元昊律師
被　　　告　甲○○
指定辯護人　溫思廣律師
上列上訴人因被告違反毒品危害防制條例案件，不服臺灣士林地
方法院92年重訴字第9號，中華民國92年11月13日第一審判決（
起訴案號：臺灣士林地方法院檢察署91年偵字第4384號），提起
上訴，經判決後，由最高法院發回更審，本院判決如下：
    主  文
原判決關於乙○○意圖販賣而持有第二級毒品及定其應執行刑部
分暨甲○○部份均撤銷。
乙○○、甲○○共同連續販賣第二級毒品安非他命，乙○○處有
期徒刑玖年；甲○○處有期徒刑捌年，扣案第二級毒品安非他命
捌袋（分別為毛重壹仟零拾捌公克、壹仟零拾公克、壹仟零貳
拾壹公克、壹仟零拾肆公克、壹仟零伍公克、柒拾伍公克、玖
拾公克、玖佰柒拾公克），沒收銷燬之，磅秤貳個、內容記載
安非他命之筆記肆張，均沒收。
    事  實
一、乙○○前曾因違反藥事法等罪，經臺灣士林地方法院85年訴
    字第901號判決有期徒刑10月，緩刑3年，仍不知悔改而為後
    述之行為：
  (一)乙○○與辛振勝基於共同概括之犯意，於民國（下同）89年
    8 月至同年10月間以每個月新臺幣（下同）30萬元受雇於綽
    號「老闆」之辛振勝，擔任管理辛振勝位於臺北市市○○道
    某門牌1樓毒品倉庫工作，紀錄毒品進出倉庫數量，幫助辛
    振勝販賣安非他命予不詳姓名之人。且乙○○自89年10月間
    起，自己向辛振勝購買安非他命，每次一百萬元至二百萬元
    ，並自該時起至90年1、2月間止，在不詳地點，連續多次，
    依安非他命之成色及市價不同，以每公斤25萬元至40萬元不
    等之價額，販賣安非他命與范秀糧。乙○○另以份量及次數
    均無限制之方式，提供安非他命供甲○○施用之方式（乙○○轉讓第二級毒品部分，經本院93年上訴字第145號判決有
    期徒刑十月，乙○○提起上訴，經最高法院96年台上字第
    2128 號判決上訴駁回確定），與甲○○基於共同概括犯意
    之聯絡，自89年7、8月間起，至90年2月間止，在不詳地點
    ，連續多次以每公克1千元，或每兩2萬1千元之對價，連續
    多次販售安非他命予綽號「紅猴」之高士坤、「馬大」、許
    洪陽（「許宏陽」）等人牟利。
  (二)乙○○於89年10月間綽號「老闆」之同夥丁○○持交寄放第
    二級毒品安非他命3袋（扣案證物編號壹之七、八、九，重
    量分別為1千1百零6公克、3千公克、76公克）、夾鍊袋1袋
    等物，將之藏放在臺北縣汐止市○○○路1巷8號3樓租屋處
    而非法持有之；復另行起意於90年3月間，非法持有第二級
    毒品大麻淨重11.8公克，將之藏置於新店市○○路20號5樓
    之住處，又於90年3月間，非法持有第一級毒品海洛因淨重
    3.82公克將之藏置於臺北縣汐止市○○○路199號7樓之住處
    ，均於90年3月30日為警持搜索票查獲（此二部分，經本院
    93年上訴字第145號判決有期徒刑八月及六月，乙○○提起
    上訴，經最高法院96年臺上字第2128號判決上訴駁回確定）
    。
  (三)為警於90年3月30日持搜索票在下列地點查獲安非他命等物
    品：
  １、在乙○○停放於臺北縣新店市○○路20號旁，車號ＧＷ13
      81自小客車扣得供販賣用之安非他命5袋（分別為毛重1千
      零18公克、1千零13公克、1千零21公克、1千零34公克、
      1千零5公克）（起訴書誤為在臺北縣新店市○○路20號5
      樓扣得），並將乙○○逮捕。
  ２、警方同時通知埋伏於臺北縣汐止市○○○路199號7樓附近
      之監視單位逮捕甲○○，旋帶同乙○○及甲○○分別前往
      乙○○等住、居處所搜索：
      (1)在臺北縣新店市○○路20號5樓乙○○之母住處，扣得
        供販賣用之安非他命1袋毛重75公克、又安非他命1袋90
        公克及大麻1袋、ＦＭ２8粒、供販賣安非他命所用之磅
        秤1個、內容記載安非他命出貨之筆記等物。
      (2)在臺北縣汐止市○○○路199號7樓住處，扣得供販賣用
        之安非他命1袋973公克、海洛因1袋、供販賣安非他命
        所用之磅秤1個、內容記載安非他命之筆記3張及吸食器
        具乙批等物。
      (3)在臺北縣汐止市○○○路1巷8號3樓租屋處，扣得丁○○寄放之安非他命3袋（重量分別為1千1百零6公克、3
        千公克、76公克）、夾鍊袋1袋等物。
二、案經法務部調查局中部地區機動工作組移送臺灣臺中地方法
    院檢察署，呈請臺灣高等法院檢察署檢察長核轉臺灣士林地
    方法院檢察署檢察官偵查起訴。
    理  由
壹、程序部分：
    本件之警詢、調查、偵訊筆錄均係於刑事訴訟法修正前製作
    完成，有各該筆錄及相關文件可稽，依刑事訴訟法施行法第
    7 條之3規定：「中華民國92年1月14日修正通過之刑事訴訟
    法施行前，已繫屬於各級法院之案件，其以後之訴訟程序，
    應依修正刑事訴訟法終結之。但修正刑事訴訟法施行前已依
    法定程序進行之訴訟程序，其效力不受影響。」意旨，可知
    在舊法時期已製作完成，原屬具有證據能力之警詢筆錄及偵
    訊筆錄，其效力不受修正之新法規定所影響，本院自得本於
    調查所得之心證，予以採認，合先敘明。
貳、實體部分：
一、上訴人即被告乙○○暨被告甲○○之供述及辯解：
    上訴人即被告乙○○否認有販賣安非他命予范秀糧、綽號「
    紅猴」之高士坤、「馬大」、「許宏陽」等人之犯行，辯稱
    ：扣案之第二級毒品安非他命均為辛勝發所有，伊並無販賣
    。事實欄(三)之１安非他命是在伊車上查獲的，但警察並沒有
    查獲筆記及磅秤；事實欄(三)２(1)臺北縣新店市○○路20號5
    樓係其母住處，查扣之安非他命，乃「老闆辛勝發」向伊借
    貸1百萬元週轉，暫放伊處，言明若一個月內未贖回，則以
    該貨抵1百萬元，任伊處理；事實欄(三)２(2)係伊住處，查扣
    之安非他命是辛勝發拿至該處藏放的，事實欄三２(3)係辛勝
    發叫伊租賃的房屋，查扣之安非他命是辛勝發叫丁○○送至
    伊那裡，並交代伊藏好，伊便藏於該處。伊有無償提供高士
    坤、范秀糧施用安非他命，但未販賣，伊不認識綽號「馬大
    」、許洪揚等人云云。被告甲○○亦矢口否認販賣第二級毒
    品安非他命，辯稱調查站的筆錄是伊亂編的，伊當時很害怕
    ，是配合調查局的人員製作筆錄的，綽號「紅猴」之高士坤
    是伊朋友，伊是亂講的，證人許洪揚是伊朋友，伊也沒有販
    賣毒品給他們，而綽號「馬大」是伊亂編的，沒有這個人云
    云。嗣又改稱：是有與被告乙○○合資去購買安非他命，由
    何人去購買安非他命並不一定云云。
二、認定犯罪事實所憑之證據及理由：
  (一)被告乙○○提供第二級毒品予甲○○施用（做為甲○○共同
    販賣安非他命之代價）部分：被告乙○○自89年7、8月起至
    90 年2月間止，在臺北縣汐止市○○○路199號7樓其住處，
    免費提供第二級毒品安非他命予甲○○施用，約1星期至10
    天1次，每次份量均約1、2顆米粒大，可供施用1、2次之事
    實，業據被告乙○○於本院前審準備程序及審理中坦承在卷
    （見本院前審93年2月12日準備程序筆錄、本院前審93年8月
    13 日審理筆錄），並先後自承：甲○○之友人要貨，才向
    伊拿，因拿貨熟了所以才認甲○○為乾弟弟。給甲○○的利
    益是讓甲○○吸不必用錢買，不限次數，有時可帶走，1、2
    公克（見91年7月8日、92年2月25日偵訊筆錄）、持有之毒
    品及相關器具，是用來販賣及供自己和阿輝吸食用的、甲○○施用安非他命的器具都是伊提供的（見90年3月31日調查
    局筆錄，本院前審93年3月18日準備程序筆錄、本院前審93
    年4 月9日準備程序筆錄）。核與被告甲○○於偵訊時稱：
    因伊向「卿」拿不用錢，所以大家一起用（見偵字第4384號
    卷第40頁）。於本院前審準備程序中供稱：有施用安非他命
    ，伊是在被查獲前半年前才開始施用安非他命的等語相符（
    見本院前審93年3月18日、93年4月9日準備程序筆錄），並
    有90年3月30日為警在臺北縣汐止市○○○路199號7樓乙○○住處扣得吸食器具乙批可佐，又被告甲○○被查獲時採尿
    送臺中縣衛生局檢驗結果呈甲基安非他命陽性反應，並有臺
    中縣衛生局檢驗尿液水報告書附卷足憑（見偵字第4384號卷
    第56頁），且被告被告乙○○連續轉讓第二級毒品予甲○○
    施用部分，經本院93年上訴字第145號判決有期徒刑十月，
    乙○○不服提起上訴，亦經最高法院96年臺上字第2128號判
    決上訴駁回確定。
  (二)被告乙○○、甲○○共同連續販賣第二級毒品安非他命部分
    ：
    １、被告乙○○被查獲持有大量第二級毒品（安非他命）及
        查獲物品之鑑驗：
        90年1月間法務部調查局接獲檢舉被告乙○○與甲○○
        販賣毒品，即成立專案小組，同年3月29日再獲報被告
        乙○○等人近日將有大量毒品進貨，隨即會同相關單位
        分別埋伏於被告等人經常出入地點，次日（3月30日）
        下午5時30分在被告乙○○停放在臺北縣新店市○○路
        20 號旁，車號ＧＷ1381自小客車內查獲事實欄(三)１所
        示5大包安非他命，並將被告乙○○逮捕，同時通知埋
        伏在臺北縣汐止市○○○路199號7樓附近之監視單位逮
        捕甲○○，旋帶同被告乙○○及甲○○分別前往被告乙○○等住、居處所搜索，分別查獲如犯罪事實欄(三)２(1)
        (2)所示之物等情，業據被告乙○○、甲○○二人坦承不
        諱，復有贓物啟封紀錄、搜索及扣押筆錄、扣押物品清
        單、照片、磅秤2個、夾鍊袋1包、附卷可憑。事實欄(三)
        １所示5大包安非他命，係自被告乙○○停放在臺北縣
        新店市○○路20號旁之自小客車（車號ＧＷ13 81）內
        查獲，業據被告乙○○供認（見本院前審卷第49頁），
        法務部調查局解送人犯報告書亦記載：在被告乙○○所
        駕駛之車號ＧＷ1381自小客車內查獲5大包安非他命（
        見解送人犯報告書），於扣押物明細表中，備註欄中卻
        登記為「搜索住處」（見第6078號卷第6頁、第20頁）
        ，顯係將其併入隨後上樓（臺北縣新店市○○路20號5
        樓）搜索扣押項目中，而未詳細區分所致，併予敘明。
        而扣案之安非他命，送經法務部調查局檢驗結果確實為
        第二級毒品安非他命，亦有法務部調查局90年5月25日
        陸(一)字第90133648號檢驗通知書、第00000000號鑑定
        通知書、第00000000號鑑定通知書各一紙附於偵查卷可
        稽（見偵字第4384號卷第71頁至73頁）。
  ２、查獲第二級毒品安非他命之來源：
    (1)被告乙○○於法務部調查局中機組調查時坦承：「證物編
      號壹之一至六、壹之十一等安非他命毒品係我以新臺幣2
      百萬元向綽號「老闆」的男子所購買，其中編號壹之一至
      五係90年3月30日上午6、7時間，由綽號老闆的左右手（
      小弟）「阿順仔」的男子，在臺北縣板橋市○○路附近交
      付給我，準備日後轉賣他人。證物編號壹之七、八、九安
      非他命毒品，是89年10月間「老闆」的同夥丁○○所寄放
      的，證物編號壹之十安非他命毒品，是我於90年3月中旬
      間以5萬餘元向綽號「馬仔」購買作為自己吸食之用（見
      偵字第6078號卷第8頁、第12頁），「老闆、阿順仔、馬
      仔之真實身分我不清楚，我僅知老闆係高雄人，行動電話
      為0000000000，傳呼號碼為00-0000000密碼139或197，阿
      順仔係臺南人行動電話為0000-000000，傳呼號碼為0000-
      0000 00，馬仔係南投人目前住在彰化縣員林鎮行動電話
      為0000-000000，傳呼號碼為0000-000000」（見偵字第60
      78號卷第8頁反面）。乙○○於調查局調查中復自承：伊
      於89年8月至10月間以每個月30萬元受雇於「老闆」，擔
      任管理位於臺北市市○○道附近的毒品倉庫工作，89年10
      月間，伊即開始自籌經費向「老闆」購買毒品，再販賣給
      其他人，每次以1百萬元至2百萬元向「老闆」進貨，再分
      裝後販賣給他人：：：。」（見偵字第6078號卷第8頁反
      面），「證物編號拾（筆記）為我受僱於老闆時，毒品進
      出倉庫之紀錄，證物編號柒之一、二該兩磅秤確係我所有
      ，作為買進毒品及轉售他人分裝秤重所用」、「證物編號
      捌夾鍊袋係作為分裝毒品之用，證物編號玖吸食器則是我
      吸食毒品之用」（見偵字第6078號卷9頁、第11頁背面）
      ，核與共同被告甲○○所供：「據我了解，乙○○所擁有
      之毒品，係自她「老闆」購買，經分裝後販賣給他人」等
      語互核一致（見偵字第6078號卷第14頁），並有上開扣案
      證物及大量安非他命足資佐證，顯見被告乙○○確有向綽
      號「老闆」的男子販入並持有毒品安非他命供販賣無誤。
    (2)被告乙○○於調查局調查中復自承：伊於89年8月至10月
      間以每個月30萬元受雇於「老闆」，擔任管理位於臺北市
      市○○道附近的毒品倉庫工作，證物編號拾（筆記）為伊
      受僱於老闆時，毒品進出倉庫之紀錄，又於本院前審審理
      中稱：臺北市市○○道一樓的房子，當時我母親是住在那
      裡，之後市○○道的房子賣掉等語（見本院前審93年7 月
      12日審判程序筆錄）。查被告乙○○於本院前審審理中原
      稱「老闆」為辛勝發，惟其見93年3月26日中國時報報導
      涉嫌與警察共同製造安毒之澎湖縣湖西鄉代會主席辛振勝
      被拘提羈押，並刊登辛振勝照片後，即指陳所稱「老闆」
      辛勝發其人，乃為辛振勝，經本院前審於93年7月12日行
      遠距視訊訊問時，證人辛振勝坦承確有去過被告乙○○媽
      媽那裡，並買水果送給乙○○母親，那裡是臺北市市○○
      道的一樓房子（見本院前審93年7月12日審判程序筆錄）
      ，互核相吻合，參以扣案證物編號拾毒品進出倉庫之紀錄
      （筆記）及與秀姐（范秀糧）毒品交易筆記3張，堪認被
      告乙○○前開自白與事實相符。證人辛振勝雖否認上情，
      惟此係涉犯販賣毒品之重罪，難期辛振勝為真實陳述，辛
      振勝所證未販賣毒品云云，不影響本院前開情節之認定。
    (3)被告乙○○於調查局調查中復自承：89年10月間，伊即開
      始自籌經費向「老闆」購買毒品，再販賣給其他人，每次
      以1百萬元至2百萬元向「老闆」進貨，再分裝後販賣給他
      人....。」（見偵字第6078號卷第8頁反面），又稱：「
      證物編號壹之一至六、壹之十一等安非他命毒品係我以新
      臺幣2百萬元向綽號「老闆」的男子所購買，嗣於偵查中
      改稱，該些貨係老闆須錢週轉向伊借1百萬元，將價值2百
      萬元之貨先放伊處，言明若1個月內未贖回，以該貨抵1百
      萬元，任伊處理，伊打算若老闆未贖回，擬將貨轉賣給范
      秀糧，但未賣即被查獲（見偵字第4384號第69頁），於原
      審審理時稱：該些扣案之安非他命並非伊所有，而係「老
      闆辛勝發」需錢週轉向伊借1百萬元，乃將價值2百萬元之
      貨先放伊處，言明若1個月內未贖回，則以該貨抵1百萬元
      ，任伊處理，於本院前審準備程序中亦為相同之供述（均
      見本院前審93年4月9日準備程序筆錄）。並稱：安非他命
      都是辛勝發的，證人辛勝發到臺北以後，都會帶安非他命
      寄放在伊那裡，然後辛勝發就會提供安非他命給伊施用，
      但伊也會跟辛勝發購買毒品，被查獲以後，伊怕證人辛勝
      發跟伊要回毒品，伊才要進去關云云（見本院前審93年3
      月18日準備程序筆錄）。惟證人辛振勝於93年7月12日行
      遠距視訊訊問時，否認向被告乙○○借過1百萬元，被告
      乙○○亦未能提出任何證據證明辛振勝確有借款1百萬元
      之事實，且扣案如(三)１、２(1)(2)所示安非他命計8袋（分
      別為毛重1仟零18公克、1仟零13公克、1仟零21公克、1仟
      零34公克、1仟零5公克、75公克、90公克、973公克），
      價值非只1、2百萬元，被告乙○○稱若1個月內未贖回，
      以該貨抵1百萬元，任伊處理云云，亦違常情，復與被告
      乙○○於調查局所述及共犯甲○○之供述不符，要無可採
      。
  ３、被告乙○○、甲○○販賣第二級毒品安非他命之認定：
    (1)被告乙○○自89年10月間起至90年2月間止（包括受雇於
      「老闆」及自籌經費向「老闆」購買毒品，再販賣）販賣
      第二級毒品安非他命予范秀糧之事證：
      被告乙○○已先後多次自承犯行，其於90年3月31日調
        查局中自承：
        持有之毒品及相關器具，是用來販賣及供自己和阿輝吸
        食用的；同日內勤檢察官偵訊中亦自承：賣安非他命給
        范秀糧是從89年10月間開始，每次賣給范秀糧1公斤或
        半公斤，價錢依市價去年25、26萬元，今年40萬元：：
        從89年10月間起至90年1、2月間止，在不詳地點，依安
        非他命之成色與市價不同，以每公斤25萬元到40萬元不
        等之價額販賣給范秀糧等語（見偵字第6078號卷第31頁
        背面、32頁90年3月31日偵訊筆錄），當日內勤以16萬
        元交保後，91年3月5日偵訊時又稱：「（問：毒品是范
        秀糧賣給你的，或是向你買的？）是互相買來買去。」
        （見偵字第6078號卷第82頁、91年3月5日偵訊筆錄），
        復於91年7月8日、92年2月25日偵訊時均先後自承：幫
        老闆做事時，曾送貨給范秀糧（貨送至汐止、內湖一帶
        ），每次1公斤，次數不記得，平均每月送2次（見偵字
        第4384號卷91年7月8日、92年2月25日偵訊筆錄），又
        證物編號拾（筆記）為被告乙○○受僱於「老闆」時，
        毒品進出倉庫之紀錄，證物編號拾壹（筆記）為被告乙○○自89年12月8日至90年2月1日間，與范秀糧交易毒
        品金額的筆記，如其上所記載：90年2月1日范秀糧支付
        伊購買毒品費用12萬元，尚欠伊22萬元等情（見偵字第
        6078號卷第9頁），亦為被告乙○○於調查局時供認無
        訛，於原審92年6月17日、7月24日庭訊時均自承查獲之
        交易之安非他命出貨筆記及與秀姐毒品交易筆記3張為
        渠所寫，並稱：幫老闆記帳，因老闆北部只認識伊，老
        闆叫伊寫；並能明確陳述其中之意義如：「貞啊」、「
        弟啊」、「付了七」、「尚欠十三」、「零點五」、「
        二點五」、「高雄兄５」、「朋友１８」、「打一局」
        、「昌」是阿昌、「珍」是「阿珍」、「總末局九月二
        十八日收三千」等。乙○○於本院前審準備程序中復供
        承：扣案證物中有內容記載安非他命之筆記3張，是伊
        寫的，因老闆辛振勝當時在講電話，是辛振勝叫伊紀錄
        寫的等語（見本院前審93年5月13日準備程序筆錄），
        並有該編號拾、編號拾壹（筆記）證物足憑，而被告乙○○持有大量、價值不斐並且進出龐大之安非他命毒品
        ，參以其收入每月僅1萬5千元之觀之，應無法平衡開銷
        ，益證渠資本來源及收入應為其販毒之事業無誤。是被
        告乙○○於調查、偵查中多次承認犯行且相符合，參諸
        扣案之毒品物品，可證被告乙○○確實有販賣一事。雖
        嗣後翻異改稱不知道扣案編號拾、編號拾壹（筆記）證
        物其中意義云云，惟此顯係事後卸責之詞，無改於渠犯
        行之成立。
      被告乙○○辯解及有利證據不足採之理由：
        嗣被告乙○○雖翻異前詞，改稱沒販賣第二級毒品安非
        他命給范秀糧，是提供安非他命給范秀糧施用，因為證
        人范秀糧欠伊保母費、會錢，伊目的就是要把證人范秀
        糧拖下水云云。證人范秀糧於本院前審準備程序中亦附
        和其詞，否認被告乙○○從80年10月間起至90年1、2月
        間止，在不詳地點，依安非他命之成色與市價不同，以
        每公斤25萬元到40萬元不等之價額販賣給伊（見本院前
        審93年3月18日準備程序筆錄），並證稱：乙○○住在
        台北縣汐止市○○○路199號7樓時，將小孩託乙○○帶
        ，小孩子是由伊接送的，伊去帶小孩子時，被告乙○○
        就會提供安非他命給伊施用，伊從小孩子託給被告乙○○開始，就有到被告乙○○的家裡施用安非他命，一個
        星期約有去被告乙○○住處2、3次，一直到保母費沒有
        清楚，是在90年農曆年前就沒有再往來，伊沒有向被告
        乙○○購買過安非他命云云，范秀糧之夫蔡松波於90年
        偵字第2198號偵訊時，對於被查扣之安非他命來源，陳
        稱：「被查獲的毒品是我老婆范秀糧不詳姓名男性朋友
        拿來寄放，說過幾天就拿走，我是聽我老婆說的。」、
        「是范秀糧告訴我，他友人於案發日早上拿來放，還說
        晚上會拿走。」云云（見偵字第2198號卷第9頁、第36
        頁）。惟查，被告乙○○對其幫范秀糧帶小孩子之時間
        ，稱係從88年一直到被警查獲（90年3月30日）前1、2
        個月為止（見本院前審93年3月18日準備程序筆錄），
        與證人范秀糧所稱從89年開始，一直帶到90年的農曆過
        年前，已有不符，且被告乙○○既非義務幫范秀糧帶小
        孩子，則每月保母費多少，何時給付，應無不知之理，
        竟於本院準備程序及審理中對於每月保母費多少，證人
        范秀糧積欠保母費多寡，若每月保母費視證人范秀糧的
        收入多寡而定，則所謂積欠保母費如何計算，均支吾其
        詞，證人范秀糧亦無法明確說明，又范秀糧既已積欠保
        母費，乙○○何以繼續擔任保母，又免費提供安非他命
        給范秀糧施用，均違常情，何況經常出入被告乙○○住
        處之甲○○亦不知被告乙○○當時帶幾個小孩（見原審
        卷一第104頁、第105頁），則所供范秀糧將小孩託乙○○帶，去帶小孩子時乙○○提供安非他命給范秀糧施用
        ，因證人范秀糧欠伊保母費、會錢，乙○○始將證人范
        秀糧拖下水云云，均屬飾卸之詞，委無足採。再者，范
        秀糧及其夫蔡松波因意圖販賣而持有第一級、第二級毒
        品罪經臺灣士林地方法院檢察署檢察官提起公訴，復有
        臺灣士林地方法院檢察署90年偵字第2198號案卷影本、
        91 年偵緝字第558號起訴書附卷足憑，偵審中，范秀糧
        及其夫蔡松波復又涉嫌販賣第一級、第二級毒品罪嫌，
        經臺北市政府警察局刑事警察大隊報請查獲臺灣士林地
        方法院檢察署檢察官指揮偵辦，於93年5月20日會同基
        隆市政府警察局刑事警察隊第三組持拘票執行拘提，並
        由檢察官聲請羈押在案，亦有臺灣士林地方法院檢察署
        93 年偵字第5077號案卷影本可據，則證人范秀糧及其
        夫蔡松波對於販賣毒品犯罪嫌疑自屬重大，稽諸被告乙○○上開販賣第二級毒品予范秀糧之供述及扣案筆記之
        記載，證人范秀糧及其夫蔡松波所證，自無真實陳述之
        期待可能，均不足為有利被告乙○○認定之依據。
    (2)被告乙○○與甲○○89年10月中旬、90年2月間共同販賣
      第二級毒品安非他命予綽號「紅猴」之高士坤、「馬大」
      及許洪揚：
      共同販售：
        被告甲○○於90年3月31日調查局供承：據伊所知乙○○所購買之安非他命，每公斤價格為35萬元，販賣對象
        有綽號「秀姊」之女子、「紅猴」之男子，販售予「紅
        猴」之價格，每兩約2萬1千元，販售予秀姐之價格，伊
        則不清楚等語，並自承幫乙○○販賣安非他命予許洪陽
        （原載資料為「許宏陽」，以下同）、「紅猴」及「馬
        大」等男子等人約3、4次，價格每公克1千元，綽號紅
        猴、馬大之男子亦是透過伊向乙○○購買，再由伊送去
        及收錢，乙○○則不定時給伊零用錢數千元，及免費提
        供安非他命供伊吸食為酬勞，並據口卡指認范秀糧即為
        秀姐，高士坤即為紅猴，並稱：紅猴持用之手機號碼為
        0000-000000，馬大手機號碼為0000- 000000，許宏揚
        手機號碼為0000- 000000等語。內勤偵訊中自承：伊都
        是向乙○○調貨給前述朋友，都是打電話請伊調貨，伊
        才向乙○○拿安非他命給朋友，伊沒有賺錢，賣的錢伊
        是轉給乙○○；其於90年3月31日檢察官偵訊時，及93
        年4月9日本院前審審理時，對販賣對象、時間、次數與
        價格均有詳細供述：賣予許宏揚時間在90年2月間，共
        賣給他3、4次，每次價格1公克1千元，賣給紅猴也是90
        年2月間，2次，每次價格1兩2萬1千元，馬大是在89年
        10月中旬，共4次，每次價格1兩2萬1千元左右等語，並
        稱：伊都是向乙○○「調貨」給前述朋友，都是許宏揚
        等人打電話請伊調貨，伊才向乙○○拿安非他命給他們
        ，伊只是跑腿，沒有賺錢，賣的錢均是轉給乙○○。91
        年3月5日偵訊中亦坦承乙○○所言實在。於本院前審93
        年4月9日又供承販賣乙情，並稱係幫乙○○跑腿，可證
        被告甲○○亦已對犯行多有坦承。而被告乙○○於90年
        3月31日內勤檢察官偵訊時亦供承：甲○○有向伊調貨
        賣給許宏揚、「馬大」及「紅猴」，甲○○是純「跑腿
        」而已，沒有賺錢，因為向他調貨的，都是他的朋友等
        語（見90年3月31日偵訊筆錄），90年3月31日當日內勤
        以16萬元交保後，被告乙○○於91年3月5日複訊時供稱
        ：紅猴、馬大他們二人是我（乾）弟弟甲○○的朋友，
        是他們兩人向我弟弟調，東西則是由我這邊出，錢由我
        收等語（見偵字第6078號卷第14頁背面、第15頁、第32
        頁背面、第33頁、第82頁、第83頁，本院前審93年4 月
        9日訊問筆錄）。被告乙○○於91年7月8日、92年2月25
        日偵訊時均先後自承：伊賣過給高士坤、「馬大」，甲○○之友人要貨，才向伊拿，因拿貨熟了所以才認甲○○為乾弟弟。給甲○○的利益是讓甲○○吸不必用錢買
        ，不限次數，有時可帶走，1 、2公克等語（見偵字第
        4384號卷第22頁、第23頁）。是被告乙○○於調查、偵
        查中多次承認犯行且與被告甲○○所述明確相符，參諸
        查獲時被告二人對於如何販賣安非他命之關係、被告甲○○如何在被告乙○○之下販毒、調貨均已交代明確，
        雖嗣後翻異前詞，然渠等先前之陳述距案發時間較近，
        所言並非無據，應較具可信度。再參諸被告乙○○租用
        三處場所，分別窩藏鉅量之第二級毒品安非他命，復有
        夾鏈袋、電子磅秤、內容記載安非他命之筆記等物，茍
        非意圖販賣，所為又是為何？況據被告乙○○自承其以
        當褓母為日常經濟來源，茍非買進賣出毒品有厚利可圖
        ，絕無可能為供自己施用，一次買進如此鉅量之安非他
        命等情，堪認被告乙○○及甲○○等二人確有共同販賣
        毒品安非他命予「紅猴」、「馬大」、「許宏陽」等人
        無誤。
      對被告乙○○及甲○○辯解及有利證據不足採之理由：
        被告乙○○於審理時矢口否認，辯稱伊未曾賣安非他命
        給綽號「紅猴」之高士坤、「馬大」、許洪揚等人，而
        被告甲○○於本院前審審理中亦矢口否認販賣第二級毒
        品安非他命，辯稱調查站的筆錄是伊亂編的，伊當時很
        害怕，是配合調查局的人員製作筆錄的，綽號「紅猴」
        之高士坤是伊朋友，伊是亂講的，證人許洪揚是伊朋友
        ，伊也沒有販賣毒品給他們，而綽號「馬大」是伊亂編
        的，沒有這個人云云。嗣又改稱：是有與被告乙○○合
        資去購買安非他命，由何人去購買安非他命並不一定云
        云。惟：Ａ、綽號「紅猴」高士坤及許洪陽（原載資料
        為「許宏陽」）均曾於偵審中到場，至於「馬大」其人
        ，被告甲○○於91年9月4日偵訊時翻異前詞稱：馬大是
        透過伊與被告乙○○認識，「馬大」施用安非他命，約
        89年6、7月至90年2月，因伊向卿拿不用錢，所以大家
        一起用，有時在內湖區菜市場或中和吸用，均在高士坤
        之小貨車上使用（該車已賣掉）等詞（見偵字第4384號
        卷第40頁），足見被告乙○○及被告甲○○所供綽號「
        紅猴」高士坤、「馬大」、許洪陽（「許宏陽」），均
        確有其人，而非虛擬之人。被告甲○○辯稱：「馬大」
        係虛擬之人，並無其人，綽號「紅猴」之高士坤是伊朋
        友，伊是亂講的云云，被告乙○○辯稱：伊不認識綽號
        「馬大」、許洪揚等人云云，並無可採。Ｂ、被告乙○○供承認識證人高士坤，不是販賣，是無償提供給高士
        坤施用2、3次；證人高士坤亦證稱：所施用之安非他命
        均是與甲○○一起向乙○○免費索取（91年偵字第4384
        號第39頁訊問筆錄，雖載高士坤稱「一星期買一次」，
        然經原審於92年8月14日當庭勘驗偵訊錄音帶，高士坤
        是說「一個禮拜去一次而已」，有勘驗筆錄可稽。）；
        惟證人高士坤係因被告甲○○關係始認識被告乙○○，
        業據被告甲○○、乙○○供明，從被告甲○○亦不知被
        告乙○○幫帶幾個小孩，工作及收入為何，可知證人高
        士坤與被告乙○○之間不熟，而乙○○竟無償給予安非
        他命使用，顯違常情，何況被告甲○○於本院前審93年
        4月9日又供承販賣乙情，並稱係幫乙○○跑腿，被告乙○○所稱是合資購買安非他命，均未見被告甲○○及證
        人高士坤為相同陳述，更見其虛，且據綽號紅猴之高士
        坤於91年9月4日偵訊時供稱：「（問：何時向卿買？）
        89年7、8月至12月開始上班即不拿了，一星期『買』一
        次（應係「去」一次），在中山區公司用（新生北路與
        錦州街口），或公司上之宿舍用，有時自己用或與曾他
        們用。」、「（問：價格？）不用錢，我每次只拿一點
        點」、「（問：一次量可用多久？）約用3、4次，依市
        價約1千元。」（見偵字第4384號卷第39頁），所供施
        用地點，核與被告乙○○所稱：自89年7、8月起至90年
        3月止，在臺北縣汐止市○○○路199號7樓其住處，免
        費提供第二級毒品安非他命予甲○○、高士坤二人施用
        ，被告甲○○、證人高士坤施用安非他命的器具都是伊
        提供的云云，及甲○○前於90年3月31日調查局、90年3
        月31日檢察官偵訊，93年4月9日本院前審審理時所供：
        共同在內湖區菜市場或中和高士坤之小貨車上施用云云
        ，均不相符。渠等辯稱係無償提供安非他命施用，均屬
        避重就輕之詞，要無足採。被告甲○○係向被告乙○○
        調貨販賣予紅猴（即高士坤），堪予認定。Ｃ、被告甲○○於原審審理中雖稱：當初調查局問伊還賣給何人，
        伊一時想不到其他人，所以只好講許洪揚云云（見原審
        卷一第92頁），證人許洪揚亦證稱：甲○○乃其國中學
        長，未曾施用過安非他命，亦未曾向甲○○及乙○○買
        過安非他命云云，惟被告甲○○除於90年3月31日調查
        局供承：幫乙○○販賣安非他命予許洪陽（原載資料為
        「許宏陽」，以下同）、「紅猴」及「馬大」等男子等
        人約3、4次，價格每公克1千元外，嗣後並於90年3月31
        日檢察官偵訊中，及93年4月9日本院前審審理時，對販
        賣對象（許洪陽、「紅猴」及「馬大」等男子）、時間
        、次數與價格均有詳細供述，並無異詞，且與其在調查
        局之供述一致，又稱：調查局的筆錄是根據伊的陳述記
        載的（見本院前審93年3月18日準備程序筆錄），復與
        被告乙○○之上開供述相吻合，被告甲○○所辯及證人
        許洪揚迴護之詞，應無可採。
  ４、被告乙○○、甲○○販賣毒品應有營利意圖：
      被告乙○○自89年8月至10月間以每個月30萬元受雇於「
      老闆」辛振勝，擔任管理辛振勝位於臺北市市○○道附近
      的毒品倉庫工作及記帳，幫助辛振勝販賣安非他命予不詳
      姓名之人，乙○○係以自己犯罪之意思（獲得30萬元之代
      價），參與犯罪構成要件以外之行為（尚無證據足認被告
      乙○○與辛振勝販賣之對象有所接觸，則乙○○就辛振勝
      之販賣毒品之構成要件行為，應未有所實施）。乙○○另
      外從89年10月間開始，即開始自籌經費向「老闆」向辛振
      勝進貨購買大量安非他命，再每次賣給范秀糧1公斤或半
      公斤，價錢依市價當年25、2 6萬元，隔年40萬元計價。
      乙○○另與被告甲○○共同販賣給其他人，賣予許宏揚時
      間在90年2月間，共賣給他3、4次，每次價格1公克1千元
      ，賣給紅猴也是90年2月間，2次，每次價格1兩2萬1千元
      ，馬大是在89年10月中旬，共4次，每次價格1兩2萬1千元
      左右，而被告甲○○自89年7、8月間起，至90年2月間止
      ，在不詳地點，連續多次以每公克1千元，或每兩2萬1千
      元之對價，連續多次販售安非他命予綽號「紅猴」之高士
      坤、「馬大」、「許宏陽」等人，而以份量及次數均無限
      制之方式，自被告乙○○無償取得安非他命施用，均見前
      述，本案搜索時又確實扣得數量龐大之第二級毒品安非他
      命11袋（分別為毛重1仟零18公克、1仟零13公克、1仟零
      21 公克、1仟零34公克、1仟零5公克、75公克、90公克、
      973 公克、1仟1佰零6公克、3仟公克、76公克），磅秤2
      個、夾鍊袋1袋，苟被告乙○○無意自其中賺取不法利益
      ，豈可能一次大量持有而冒有被檢警單位查獲之風險？又
      販賣毒品係政府大力嚴格查緝之違法行為，非可公然為之
      ，一般買賣毒品之時地均極私密，難以探知，而每次買賣
      之價量，亦隨時隨雙方關係之深淺、當時之資力、需求程
      度及對行情之認知等因素，機動的調整，因之販賣之詳細
      時間地點及利得，除經坦承犯行，或價量均達到明確外，
      委難察得實情，職是之故，縱未確切查得販賣時地及賺取
      之實際差價，但除別有事證，足認係按同一價格轉讓確未
      牟利外，尚難執此認販賣毒品之事證有所不足，致知過坦
      承者難辭重典，飾詞否認者反得逞僥倖，而失情理之平。
      且甲基安非他命價格昂貴，取得不易，凡為販賣之不法勾
      當者，苟無利可圖，應無甘冒被查緝法辦重刑之危險，平
      白無端義務為該買賣之工作，是其販入之價格必較售出之
      價格低廉，而有從中賺取買賣差價牟利之意圖及事實，應
      屬合理之認定。益資證明被告乙○○、甲○○販賣毒品應
      有營利意圖無訛。
  (三)被告乙○○請求傳訊丙○○、丁○○，而證人丙○○於本院
    審理時供稱，我是計程車司機，辛振勝常搭我的車子，有一
    次辛振勝託我拿一包東西用遊覽車載到台北，叫乙○○來拿
    ，何東西我不知道，時間我無法確定，這件事情我可證明，
    好像隔了幾天辛振勝來找我說乙○○被抓了，辛振勝搭我的
    車子去找乙○○，他們在車上有談這件事。辛振勝跟乙○○
    在車上有聊到就是安非他命。丁○○證稱，我本來不認識乙○○，是我老闆辛振勝叫我去乙○○家裡逗留兩天，就是幫
    他修改不合格的安非他命，安非他命不是我帶過去的，安非
    他命本來就是在乙○○家的。對被告乙○○是否有販賣安非
    他命皆未提起，不影響本院對乙○○販賣安非他命犯行之認
    定，併此敘明。
三、論罪：
  (一)新舊法之比較適用：
    被告等行為後，毒品危害防制條例於92年7月9日公布修正，
    自93年1月9日施行，原第4條第2項：販賣第二級毒品者，處
    無期徒刑或7年以上有期徒刑，得併科新臺幣7百萬元以下罰
    金。亦即並無有利不利之問題，應依刑法第2條第1項前段適
    用裁判時即修正後毒品危害防制條例有關規定處斷。被告行
    為後，刑法第56條連續犯之規定，業於94年2月2日修正公布
    刪除，自95年7月1日施行，被告之犯行，因行為後新法業已
    刪除連續犯之規定，此刪除雖非犯罪構成要件之變更，但顯
    已影響行為人刑罰之法律效果，自屬法律有變更，依刑法第
    2條第1項規定，比較新、舊法結果，仍應適用較有利於被告
    之行為時法律即舊法論以連續犯（最高法院95年第8次刑事
    庭會議決議參照）。
  (二)觸犯法條：
    被告乙○○、甲○○販賣第二級毒品安非他命，核犯毒品危
    害防制條例第4條第2項之販賣第二級毒品罪。被告乙○○就
    辛振勝販賣毒品部分係以自己犯罪之意思參與犯罪構成要件
    以外之行為，該部分乙○○與辛振勝皆為共犯。就販賣安非
    他命予高士坤、「馬大」、許洪陽部分，被告乙○○、甲○○二人間，有犯意之聯絡及行為之分擔，均為共同正犯。被
    告乙○○、甲○○二人，分別多次販賣第二級毒品之行為，
    均係時間緊接，所犯構成要件相同，應以連續犯論，除無期
    徒刑不得加重外，就其餘部分依修正前刑法第56條加重其刑
    。
  (三)被告乙○○辯護人以法務部調查局中部地區機動工作組曾因
    乙○○之供述而據以破獲上游販賣毒品，得依毒品危害防制
    條例規定減輕其刑云云。惟經該組查覆略以，本組於90年3
    月30日偵辨乙○○等人涉及危害防制條例案，查獲海洛因、
    安非他命等毒品總重5千餘公克，唯乙○○以願意配合協助
    追緝上游毒犯之良好態度獲檢察官同意交保，乙○○確有提
    供數線索交本組：但在幾個月後卻突然失去聯絡，本組一再
    試圖找尋無效後放棄聯繫，而前述線索也因此無法繼續追查
    ，故乙○○並無因提供上游毒犯而偵破之案件等語，此有法
    務部調查局中部地區機動工作組93年4月21日調振緝字第093
    75300950號函在卷可按，辯護人上開所辯顯屬無據。
四、撤銷改判及科刑之理由：
  (一)撤銷改判部分之理由：
    原審就被告乙○○被訴販賣第二級毒品安非他命部份予以論
    罪科刑，固非無見，惟查：
    １、被告等行為後，毒品危害防制條例業已修正施行，且刑
    法第56條有關連續犯之規定已廢止，原審未及比較新舊法適
    用最有利於被告之法律，原判決已屬無可維持。２、被告甲○○於89年10月中旬、90年2月間與被告乙○○共同販賣第
    二級毒品安非他命予綽號「紅猴」之高士坤、「馬大」及許
    洪揚，係共犯毒品危害防制條例第4條第2項之販賣第二級毒
    品罪，原審不察，認不能證明甲○○犯行，而為無罪之判決
    ，事實認定顯屬有誤。３、為警在臺北縣新店市○○路20號
    5 樓，僅扣得安非他命1袋毛重75公克、安非他命1袋90公克
    、大麻1袋淨重11.8公克（包裝重6.25公克，扣押清冊載毛
    重19公克）、（ＦＭ２8粒）、磅秤1個、內容記載安非他命
    出貨之筆記等物（犯罪事實欄(三)２(1)）。而犯罪事實欄(三)１
    之安非他命5袋（分別為毛重1千零18公克、1千零13公克、1
    千零21公克、1千零34公克、1千零5公克），係自被告停放
    於臺北縣新店市○○路20號旁之車號ＧＷ13 81號自小客車
    內查獲，原審認係在臺北縣新店市○○路20號5樓查獲，事
    實認定即有違誤。４、被告乙○○受雇於辛振勝，就辛振勝
    販賣安非他命予不詳姓名之人，固得認定被告乙○○與辛振
    勝為共犯，但就被告乙○○販賣毒品予范秀糧及高士坤、「
    馬大」、許洪陽等人部分，應與辛振勝無關，不能認辛振勝
    就被告全部犯行，有共犯之關係，乃原審認定辛振勝與被告
    全部犯行有共犯之關係。５、被告乙○○已有販賣安非他命
    之行為，原審卻認定被告乙○○僅係意圖販賣而均有毒品，
    均有未洽。被告乙○○上訴意旨否認販賣安非他命，指摘原
    判決不當，為無理由，檢察官上訴意旨以被告乙○○、甲○○共同販賣第二級毒品，指摘原判決不當，為有理由，應由
    本院將原判決關於被告乙○○意圖販賣而持有第二級毒品及
    其定應執行刑部分暨甲○○部份均予撤銷改判。
  (二)科刑之理由：
    審酌被告乙○○、甲○○販賣第二級毒品之動機、目的、手
    段、品行、智識程度、毒品數量所生危害之程度及犯罪後之
    態度等一切情狀，分別量處如主文所示之刑。
  (三)沒收：
    扣案第二級毒品安非他命8袋（扣案證物編號壹之一至壹之
    六、壹之十、壹之十一，分別為毛重1仟零18公克、1仟零13
    公克、1仟零21公克、1仟零34公克、1仟零5公克、973 公克
    、75公克、90公克），應依毒品危害防制條例第18 條第1項
    前段，宣告沒收銷燬之；扣案磅秤貳個（證物編號柒之一、
    柒之二）、內容記載安非他命之筆記4張（證物編號拾、拾
    壹），係供被告乙○○販賣毒品所用，應依同條例第19條第
    1項之規定，宣告沒收。
、被告二人犯罪時間雖在96年4月24日之前，但其二人所犯為
    毒品危害防制條例第4條第2項之販賣第二級毒品罪，又被判
    處超過一年六月之有期徒刑，不合中華民國96年減刑條例減
    刑之要件，故不予減刑，併此敘明。
肆、臺灣士林地方法院檢察署（93年偵字第5926號）移送併辦意
    旨略以，范秀糧與乙○○、甲○○等共十一人組成販毒集團
    ，自91年2月1日起至93年5月28日止，在臺北縣汐止市○○○路等處，以范秀糧為首，向上游毒梟購買第二級毒品安非
    他命，由范秀糧之夫蔡松波及乙○○、甲○○負責運送及包
    裝毒品，販賣第二級毒品安非他命牟利，因認乙○○、甲○○此部分亦涉有毒品危害防制條例第4條第2項之販賣第二級
    毒品罪，並與前述之犯行有連續犯之裁判上一罪關係云云。
    查被告乙○○、甲○○於本案論罪犯行之犯罪時間係在，89
    年7月至90年2月間，而移送併辦部分，乙○○、甲○○二人
    涉嫌之犯罪時間，係在91年2月1日至93年5月28日，兩案相
    隔時間有一年，難認係基於概括犯意所為，則本案之犯行，
    與移送併辦之犯行，即無連續犯裁判上一罪關係之可言，本
    院無從併辦，應退回檢察官另行偵辦，併此敘明。
據上論斷，應依刑事訴訟法第369條第1項前段、第364條、第299
條第1項前段，毒品危害防制條例第4條第2項、第18條第1項前段
、第19條第1項，刑法第2條第1項、第11條前段、第28條、修正
前刑法第56條，判決如主文。
本案經檢察官劉斐玲到庭執行職務。
中　　華　　民　　國　　96　　年　　 9　　月　　 4　  日
                  刑事第十一庭審判長法  官  張連財
                          　  　　　法　官  楊照男
　　                                法  官  林明俊
以上正本證明與原本無異。
如不服本判決，應於收受送達後10日內向本院提出上訴書狀，其
未敘述上訴之理由者並得於提起上訴後10日內向本院補提理由書
（均須按他造當事人之人數附繕本）。
  　                                書記官  蕭詩穎
中　　華　　民　　國　　96　　年　　9 　　月　　6 　　日
附錄：本案論罪科刑法條全文
毒品危害防制條例第4條第2項
製造、運輸、販賣第二級毒品者，處無期徒刑或七年以上有期徒
刑，得併科新臺幣七百萬元以下罰金。
